臺灣臺南地方法院民事判決　九十一年度訴字第九二六號
　　原　　　告　合作金庫銀行股份有限公司
　　法定代理人　丙○○
　　訴訟代理人　乙○○
　　被　　　告　朱清得即朱清龍.
　　　　　　　　甲○○
　　　　　　　　丁○○
右當事人間請求清償借款事件，本院判決如左：
    主    文
被告應連帶給付原告新台幣伍拾捌萬元，及自民國九十年十二月六日起至清償日止，
按年息百分之八點零八四計算之利息，並自民國九十一年一月七日起至清償日止，逾
期在六個月內者，按上開利率百分之十，逾期超過六個月者，按上開利率百分之二十
計算之違約金。
訴訟費用由被告連帶負擔。
    事    實
甲、原告方面：
  一、聲明：求為判決如主文所示。
  二、陳述：
  （一）被告朱清得（已更名朱清龍）於民國八十九年五月二十三日邀同被告甲○○
        、丁○○為連帶保證人向原告借款新台幣（下同）五十八萬元，約定借款期
        限至九十年五月二十三日到期一次清償，利息按年息百分之八點三四五按月
        計付，並同意隨原告基本放款利率變動而調整，逾期付息或到期不履行債務
        時，除按上開利率計算遲延利息外，逾期在六個月以內者，另按原訂利率百
        分之十，逾期超過六個月者，另按上開利率百分之二十加付違約金。
  （二）詎借款於九十年五月二十三日到期後，被告朱清得並未依約清償借款，且利
        息僅繳至九十年十二月五日止，尚有本金五十八萬元即自九十年十二月六日
        起之利息並違約金未獲清償，為此依消費借貸及連帶保證之法律關係提起本
        訴。
  三、證據：提出本票、連帶保證書、放款帳務查詢單、放款利率摘錄各一份、授信
      約定書二份及戶籍謄本三份為證。
乙、被告方面：
  壹、被告丁○○部分：
  一、聲明：原告之訴駁回。
  二、陳述：伊雖有擔任本件借款之連帶保證人，但本件借款係八十八年間所借，借
      款期限至八十九年五月二十三日，伊之保證責任應僅至八十九年五月二十三日
      。
  貳、被告朱清得、甲○○部分：
      均未於言詞辯論期日到場，亦未提出書狀作何聲明或陳述。
      理    由
一、本件被告朱清得、甲○○經合法通知，未於言詞辯論期日到場，核無民事訴訟法
    第三百八十六條所列各款情形，爰依原告之聲請，由其一造辯論而為判決。
二、原告起訴主張：被告朱清得（已更名朱清龍）於八十九年五月二十三日邀同被告
    甲○○、丁○○為連帶保證人向原告借款五十八萬元，約定借款期限至九十年五
    月二十三日到期一次清償，利息按年息百分之八點三四五按月計付，並同意隨原
    告基本放款利率變動而調整，逾期付息或到期不履行債務時，除按上開利率計算
    遲延利息外，逾期在六個月以內者，另按原訂利率百分之十，逾期超過六個月者
    ，另按上開利率百分之二十加付違約金。詎借款於九十年五月二十三日到期後，
    被告朱清得並未依約清償借款，且利息僅繳至九十年十二月五日止，尚有本金五
    十八萬元即自九十年十二月六日起之利息並違約金未獲清償，為此依消費借貸及
    連帶保證之法律關係，訴請被告連帶給付等語；被告丁○○則以：本件借款係八
    十八年間所借，借款期限到八十九年五月二十三日，伊之保證責任僅至八十九年
    五月二十三日止等語，資為抗辯。
三、原告主張被告朱清得（已更名朱清龍）於八十九年五月二十三日邀同被告甲○○
    、丁○○為連帶保證人向原告借款五十八萬元，約定借款期限至九十年五月二十
    三日到期一次清償，利息按年息百分之八點三四五按月計付，並同意隨原告基本
    放款利率變動而調整，逾期付息或到期不履行債務時，除按上開利率計算遲延利
    息外，逾期在六個月以內者，另按原訂利率百分之十，逾期超過六個月者，另按
    上開利率百分之二十加付違約金。詎借款於九十年五月二十三日到期後，被告朱
    清得並未依約清償借款，且利息僅繳至九十年十二月五日止，尚有本金五十八萬
    元即自九十年十二月六日起之利息並違約金未獲清償之事實，業據提出本票、連
    帶保證書、放款帳務查詢單、放款利率摘錄各一份為證，被告丁○○除抗辯借款
    係八十八年間所借，借款期限至八十九年五月二十三日外，就其餘事實則不爭執
    ，被告朱清得、甲○○則經本院通知則均未於言詞辯論期日到場，亦未提出任何
    書狀作何爭執，應視同自認原告所主張之上開事實，是原告所主張上開事實，自
    堪信為真實。
四、被告丁○○雖辯稱：借款係八十八年間所借，伊之保證責任期限係至八十九年五
    月二十三日等語，然原告主張本件借款於八十九年五月二十三日到期後再辦理展
    期至九十年五月二十三日，並提出本票一紙為證，觀諸原告所提出之本票所載「
    憑票准予中華民國九十年五月二十三日支付」等語，堪信原告主張本件借款期限
    確曾經借款人朱清得向原告辦理展期至九十年五月二十三日，又經展期所簽立之
    上開本票上「丁○○」之簽名雖非被告丁○○所親自簽立，惟印文係真正，此為
    被告丁○○所自認，再參諸被告丁○○自承「印章係當時我姨丈（即朱清得）來
    跟我拿的，說合庫要補單子，我就把印章交給他」等語（參見本院九十一年五月
    十三日言詞辯論筆錄），足見該本票縱非被告丁○○所親自簽立亦係經被告丁○
    ○授權所簽立，應認本件借款展期至九十年五月二十三日已取得被告丁○○之同
    意，被告丁○○自應繼續負保證之責，被告丁○○抗辯其保證責任僅至八十九年
    五月二十三日云云，自無可採。再者，本件被告丁○○於八十八年一月十四日亦
    曾簽立連帶保證書於原告，此為被告丁○○所自認，而連帶保證書已明文約定「
    立連帶保證書人於五十八萬元之額度內願與債務人負連帶清償責任，....，如債
    務人對於其簽章之票據、借據、....  不履行責任....，均由全體保證人連帶負
    責償還。保證人並願預先拋棄先訴抗權，....，又如債務人所簽立之票據經貴庫
    與債務人、保證人個別商議，付款人有遲延付款或請求延期時，貴庫得酌情允諾
    ，保證人決不因此主張延期免責之抗辯」等語，此有被告丁○○亦不爭執真正之
    連帶保證書一份在卷可稽，是縱被告丁○○未同意本件借款延期，被告丁○○亦
    不得主張免責，更足徵被告丁○○之上開抗辯，為無可採。
五、從而，原告依消費借貸及連帶保證之法律關係，請求被告連帶給付本件尚未清償
    之借款五十八萬元及約定之利息並違約金，為有理由，應予准許。
六、結論：原告之訴為有理由，依民事訴訟法第三百八十五條第一項前段、第八十五
    條第二項，判決如主文。
中　　　華　　　民　　　國　　九十一　　年　　　五　　　月　　二十七　　日
                                臺灣臺南地方法院民事第一庭
~B法　　　官　童來好
右為正本係照原本作成
如對本判決上訴，須於判決送達後廿日內向本院提出上訴狀（應附繕本）。
中　　　華　　　民　　　國　　九十一　　年　　　五　　　月　　二十七　　日
~B法院書記官　林木村
